最　高　行　政　法　院　裁　定
                                     100年度裁字第2172號
上  訴  人　蔡葉美惠
訴訟代理人　林世勳　律師
被 上訴 人　臺南市政府稅務局
代　表　人　施齡
上列當事人間土地增值稅事件，上訴人對於中華民國100年5月25
日高雄高等行政法院100年度訴字第47號判決，提起上訴，本院
裁定如下：
　　主  文
上訴駁回。
上訴審訴訟費用由上訴人負擔。
　　理  由
一、按對於高等行政法院判決之上訴，非以其違背法令為理由，
    不得為之，行政訴訟法第242條定有明文。依同法第243條第
    1項規定，判決不適用法規或適用不當者，為違背法令；而
    判決有同條第2項所列各款情形之一者，為當然違背法令。
    是當事人對於高等行政法院判決上訴，如依行政訴訟法第24
    3條第1項規定，以高等行政法院判決有不適用法規或適用不
    當為理由時，其上訴狀或理由書應有具體之指摘，並揭示該
    法規之條項或其內容；若係成文法以外之法則，應揭示該法
    則之旨趣；倘為司法院解釋或本院之判例，則應揭示該判解
    之字號或其內容。如以行政訴訟法第243條第2項所列各款情
    形為理由時，其上訴狀或理由書，應揭示合於該條項各款之
    事實。上訴狀或理由書如未依此項方法表明，或其所表明者
    與上開法條規定不合時，即難認為已對高等行政法院判決之
    違背法令有具體之指摘，其上訴自難認為合法。
二、上訴人所有坐落臺南市○區○○段1261、1262、1263地號等
    3筆土地(下稱系爭土地），於民國99年5月4日經臺灣臺南地
    方法院(下稱臺南地院)民事執行處強制執行拍定，並通知被
    上訴人課徵土地增值稅，經被上訴人按一般用地稅率，核課
    土地增值稅各為新臺幣(下同)6,871,950元、14,920,094元
    、6,720,051元，並通知法院代為扣繳完納在案。上訴人於
    99年6月9日提出農業用地作農業使用證明書，申請農業用地
    移轉不課徵土地增值稅，經被上訴人以系爭土地於法院拍定
    移轉時未作農業使用，不符合土地稅法第39條之2第1項規定
    之要件，於99年7月8日以南市稅土字第09900277620號函(即
    原處分）否准所請。上訴人不服，循序提起行政訴訟，經原
    審法院判決駁回。
三、上訴人對於原判決提起上訴，雖以該判決違背法令為由，其
    主張略以：(一)依土地稅法第39條之2第2項規定文義，寓有
    農業用地作農業使用證明書之申請人，於農業機關限期內改
    善者，得予補正之意旨；且行政院農業委員會94年12月16日
    農企字第0940168416號函及財政部92年12月29日臺財稅字第
    0920479375號函亦著有同旨。上訴人於99年5月4日申請核發
    農業用地作農業使用證明書，經臺南市南區區公所要求限期
    改善，上訴人將系爭土地為環境改善後，業經該區公所於99
    年6月29日發給農業用地容許作農業使用證明書，已認定系
    爭土地恢復可供農作狀態，被上訴人與該區公所係屬於同一
    行政主體臺南市政府所轄不同機關，竟採不同見解，令人民
    無所適從。(二)系爭土地是否符合土地稅法第39條之2「作
    農業使用之農業用地」之要件，應分別就各筆土地個別認定
    。臺南市南區區公所對於系爭土地雖謂有建築廢棄物、工業
    廢棄物云云，然該廢棄物所存放之位置究竟如何，未見被上
    訴人作詳細之標示，或是否農業經營無關，亦未詳作說明，
    臺南市南區區公所未詳為調查，僅憑承辦人員一己之臆測，
    要難謂為已盡其調查之義務，原判決顯有誤用舉證責任分配
    原則，其認定事實即有違誤等語。惟查，土地稅法第39條之
    2「前項不課徵土地增值稅之土地承受人於其具有土地所有
    權之期間內，曾經有關機關查獲該土地未作農業使用且未在
    有關機關所令期限內恢復作農業使用，或雖在有關機關所令
    期限內已恢復作農業使用而再有未作農業使用情事時，於再
    移轉時應課徵土地增值稅。」係針對已經稅捐機關核准不課
    徵土地增值稅之農地，嗣後應如何予以管制之規定，核與本
    件系爭土地是否符合不課徵土地增值稅要件之爭執無涉。上
    訴人曲解土地稅法第39條之2第2項規定及上開函釋意旨，指
    摘原判決違背法令，不能認有具體說明原判決有何不適用法
    規或適用法規不當之情形。至上訴理由其餘指摘，係就原審
    取捨證據、認定事實之職權行使，所認定系爭土地於98年7
    月6日鑑價及99年2月25日實施查封時，均未有作農業使用之
    情形；及系爭土地於99年5月4日拍定後，經臺南市南區區公
    所及被上訴人於99年5月12日分別前往現場勘查，發現系爭
    土地均掩埋有建築廢棄物，並無任何耕作跡象，足認系爭土
    地於99年5月4日法院拍定時，並未作農業使用等情，指摘其
    為不當，並就原判決所論斷及指駁不採者，泛言原判決未論
    斷、理由不備，而非具體表明合於不適用法規、適用法規不
    當、或行政訴訟法第243條第2項所列各款之情形，難認對該
    判決之如何違背法令已有具體之指摘。依首開規定及說明，
    應認其上訴為不合法。
四、據上論結，本件上訴為不合法。依行政訴訟法第249條第1項
    前段、第104條、民事訴訟法第95條、第78條，裁定如主文
    。
中　　華　　民　　國　　100　 年　　8　　 月　　31　　日
                    最高行政法院第三庭
                        審判長法官　黃　璽　君
                              法官　楊　惠　欽
                              法官　吳　東　都
                              法官　陳　金　圍
                              法官　蕭　惠　芳

以  上  正  本  證  明  與  原  本  無  異
中　　華　　民　　國　　100　 年　　9　　 月　　1　　 日
　　　　　　　　　　　　　　　書記官　葛  雅  慎